【裁判字號】    95,交易,53
【裁判日期】    951107
【裁判案由】    過失傷害
【裁判全文】
臺灣基隆地方法院刑事判決              95年度交易字第53號
公  訴  人  臺灣基隆地方法院檢察署檢察官
被      告  甲○○
選任辯護人  邱基祥律師
上列被告因過失傷害案件，經檢察官提起公訴（95年度調偵字第
91號），本院判決如下：
    主  文
本件公訴不受理。
    理  由
一、本件公訴意旨如檢察官起訴書所載（如附件）。
二、按告訴乃論之罪，告訴人於第一審辯論終結前得撤回其告訴
    ；又告訴經撤回者，應諭知不受理之判決；又不受理之判決
    ，得不經言詞辯論為之，刑事訴訟法第238 條第1 項、第30
    3條第3 款及第307條分別定有明文。
三、本件被告甲○○因過失傷害案件，經檢察官提起公訴，認被
    告係犯刑法第284條第1項前段之過失傷害罪嫌，依同法第28
    7 條前段之規定，須告訴乃論。茲據告訴人丙○○、乙○○
    於民國95年11月1 日當庭向本院撤回其等告訴，有本院95年
    11月1 日審判筆錄在卷足憑，揆諸前開說明，爰不經言詞辯
    論，逕為諭知不受理之判決。
四、據上論斷，應依刑事訴訟法第303條第3 款、第307條，判決
    如主文。
中    華    民    國    95    年    11    月    7     日
                    交通法庭  審判長法  官  王敏慧
                                    法  官  劉桂金
                                    法  官  許心
以上正本證明與原本無異。
如不服本判決應於收受本判決送達後10日內向本院提出上訴書狀
。
中    華    民    國    95    年    11    月    10    日
                                    書記官  邱李和
附件：
臺灣基隆地方法院檢察署檢察官起訴書
                                      95年度調偵字第91號
    被      告  甲○○  男  37歲（民國○○年○月○日生）
                        身分證統一編號：Ｚ000000000號
                        住臺北縣汐止市○○路8號12樓
上列被告因過失傷害案件，已經偵查終結，認應提起公訴，茲將
犯罪事實及證據並所犯法條分敘如下：
          犯  罪  事  實
一、甲○○於民國94年11月15日下午5時50分許，駕駛車牌號碼
    F3-8528號自用小客車，沿新臺五路往臺北縣汐止市方向行
    駛，途經基隆市○○○路與福三街岔路口。當時天候為雨，
    有夜間照明，路面濕潤，無缺陷，無障礙物，視距良好，該
    路段限速50公里，各路口設有行車管制號誌。甲○○理應注
    意行車速度應依速限規定，且汽車行駛時，駕駛人應注意車
    前狀況，隨時採取必要之安全措施，而依當時情形，又無不
    能注意之情事，竟疏於注意，於通過上開交岔路口時，猶貿
    然加速行駛，未留意前方車況及路況而隨時採取必要之安全
    措施，適同一時、地，有丙○○騎乘車牌號碼號AF7- 598號
    重型機車後座搭載乙○○，沿新臺五路往基隆市七堵區方向
    行駛，至上開交岔路口往福三街方向左轉，甲○○因其車速
    過快而避煞不及，其車頭撞擊丙○○機車之右側車身，致丙○○、乙○○人車倒地，丙○○因此受有顏面挫傷併擦傷，
    右肩、兩手背、兩膝多處擦傷，頭部外傷併腦震盪，上門牙
    齒部分斷裂等傷害，乙○○因此受有頭部外傷併腦震盪，右
    下肢、足踝腫痛擦傷，右肩挫擦傷，左膝擦傷等傷害。
二、案經丙○○及乙○○訴由基隆市警察局第三分局報告偵辦。
          證 據 並 所 犯 法 條
一、訊據被告甲○○於警詢時及本署偵查中，固不否認於上開時
    、地發生車禍肇事，致告訴人丙○○及乙○○受傷之事實，
    惟矢口否認有過失，辯稱：伊當時有減速，確定沒有來車才
    通過路口，車速約50公里左右，是告訴人之機車突然出現在
    伊車前，致伊來不及煞車而撞上等語。然查，本件告訴人等
    因被告開車撞擊致傷之事實，業據告訴人丙○○及乙○○於
    警詢及本署偵查中指訴甚詳，並有基隆市○○○道路交通事
    故調查報告表(一)(二)、現場圖、談話紀錄表、現場照片14張及
    臺灣礦工醫院診斷證明書2紙附卷可稽。復按行車速度應依
    速限規定，且汽車行駛時，駕駛人應注意車前狀況，隨時採
    取必要之安全措施，道路交通安全規則第93條、第94條第3
    項各定有明文，被告駕車自應注意上述道路交通安全規定，
    且依當時路狀，又無不能注意之情形，竟疏不注意為之，以
    致肇事，致人受重傷，被告應有過失。雖然本件告訴人及被
    告雙方均聲稱當時自己車行方向之號誌為綠燈，被告並辯稱
    伊減速後始通過岔路口云云，惟查，就本件警繪事故現場圖
    及現場照片所示，被告車行方向係直行，告訴人機車左轉之
    過程顯然在被告可以輕易目視之正前方之範圍內無疑，且該
    處又無障礙物，當時又有路燈照明，被告當時顯無不能注意
    前方路況、車況之情形，若真如被告所辯在通過岔路口時有
    先減速，車速約50公里左右，則衡理被告應有足夠之時間及
    空間可以反應而採取必要之安全措施如煞車等，然事實卻非
    如此，且參照現場圖所示，告訴人之機車於遭被告之車撞擊
    後，在地面上造成一條長約10.4公尺之刮地痕，足見被告當
    時車速甚快，以致其見到告訴人機車時已無時間及空間反應
    而採取必要之安全措施，是被告上揭辯稱有減速才通過岔路
    口，當時車速只有約50公里左右，是告訴人機車突然出現才
    撞上云云，顯係事後飾卸之遁詞，不足採信，其駕車行為顯
    然違反上開交通安全規則所揭櫫之車前注意義務而有過失。
    且被告過失駕駛行為，核與告訴人等之受傷結果間，具有相
    當因果關係，被告過失傷害犯嫌，堪以認定。
二、核被告所為，係犯刑法第284條第1項前段之過失傷害罪嫌。
三、依刑事訴訟法第251條第1項提起公訴。
    此  致
臺灣基隆地方法院
中    華    民    國    95    年    6     月    14    日
                              檢察官   林伯宇
本件正本證明與原本無異
中    華    民    國    95    年    6     月    15    日
                              書記官   張淑梅
附錄所犯法條：刑法第284條第1項
    因過失傷害人者，處6月以下有期徒刑、拘役或500元以下罰
    金，致重傷者，處1年以下有期徒刑、拘役或500元以下罰金。


司法院資訊處製作；財團法人民間司法改革基金會備份。
